【裁判字號】    95,訴,3184
【裁判日期】    951226
【裁判案由】    違反槍砲彈藥刀械管制條例
【裁判全文】
臺灣臺中地方法院刑事判決              95年度訴字第3184號
公  訴  人  臺灣臺中地方法院檢察署檢察官
被      告  乙○○
                    （另案於臺灣臺中監獄執行）
上列被告因違反槍砲彈藥刀械管制條例案件，經檢察官提起公訴
（95年度偵字第8526號），本院判決如下：
    主    文
乙○○未經許可，寄藏槍砲之主要組成零件，處有期徒刑玖月，
併科罰金新台幣貳萬元，罰金如易服勞役，以新台幣壹仟元折算
壹日。扣案如附表所示之物（已試射之子彈肆顆除外）沒收。
    犯罪事實及理由
一、乙○○基於寄藏具有殺傷力子彈及槍砲主要組成零件之犯意
    ，於民國（下同）93年間，明知不詳年籍之成年友人張勝芳
    （另由檢察官偵辦）在其位於台中市○○路2號10樓之1住處
    ，託交代為保管如附表所示之物，係具有殺傷力之子彈、霰
    彈及槍砲之主要組成零件，竟未經許可，將之藏放在上址，
    嗣於95年4月14日14時30分，為警持搜索票在上址查獲。
二、按現行刑事訴訟法為保障被告之反對詰問權，排除具有虛偽
    危險性之傳聞證據，以求實體真實之發見，於該法第159 條
    第1 項明定被告以外之人於審判外之言詞或書面陳述，除法
    律有規定者外，不得作為證據。而刑事訴訟法第159條之1至
    159條之4有傳聞法則之例外規定，且被告以外之人於審判外
    之陳述，雖不符前4 條之規定，而經當事人於審判程序同意
    作為證據，法院審酌該言詞陳述或書面陳述作成時之情況，
    認為適當者，亦得為證據；當事人、代理人或辯護人於法院
    調查證據時，知有第159條第1項不得為證據之情形，而未於
    言詞辯論終結前聲明異議者，視為有前項之同意，刑事訴訟
    法第159條之5定有明文。本件檢察官、被告並未就被告以外
    之人於審判外之陳述有所爭執，且迄於言詞辯論終結前，均
    未主張有刑事訴訟法第159條第1項不得為證據之情形，是應
    認已同意作為證據，且經本院審酌後，認無不適當之情形，
    應認均有證據能力，合先敘明。
三、上開犯罪事實有如附表所示之物扣案可證，且附表編號1至7
    所示之物，經送鑑定結果，認子彈2顆，均係由直徑9.44mm
    、長度18.94mm金屬彈殼及直徑8 .88mm金屬彈頭組合而成之
    土造子彈，採樣1顆試射，可擊發，認具殺傷力；子彈2顆，
    均係由直徑9.42mm、長度17.20mm金屬彈殼及直徑8 .90mm金
    屬彈頭組合而成之土造子彈，採樣1 顆試射，可擊發，認具
    殺傷力；子彈1顆，係由直徑8.92mm、長度16.61mm金屬彈殼
    及直徑7.91mm金屬彈頭組合而成之土造子彈，經實際試射，
    可擊發，認具殺傷力；1顆，認係由直徑8.20mm、長度15.91
    mm金屬彈殼及直徑7.90mm金屬彈頭組合而成之土造子彈，經
    實際試射，可擊發，認具殺傷力；制式霰彈2顆，認係12GAU
    GE制式霰彈，認具殺傷力；掌心雷手槍半成品1 枝（槍枝管
    制編號0000000000 ）認係仿COLT廠1908CALIBER25型半自動
    手槍製造之槍枝，送驗時即欠缺槍管、板機與撞針卡之連動
    桿，無法供擊發子彈使用，依現狀，認不具殺傷力；點25槍
    管1枝，認係土造金屬槍管；8厘米槍管1 枝，認係土造金屬
    槍管；手槍滑套2 個，認係仿FN廠1910型半自動手槍滑套製
    造之金屬滑套；零組件1包，認分係金屬槍身2個、金屬彈匣
    1個、金屬槍機5個，有內政部警政署刑事警察局95年6月16
    日刑鑑字第0950059531號槍彈鑑定書在卷可按（見偵查卷第
    36- 41頁），且槍身、槍管、滑套、彈匣、槍機、撞針等物
    ，係屬內政部86年11月24日台（86）內警字第8670683 號公
    告各類槍砲、彈藥主要組成零件種類中之槍砲主要組成零件
    。此外，復經被告乙○○於本院審理時供承不諱，足徵被告
    之自白與事實相符，本件事證明確，被告犯行堪以認定。
四、核被告所為，係犯槍砲彈藥刀械管制條例第12條第4 項未經
    許可寄藏子彈及第13條第4 項未經許可寄藏槍砲主要組成零
    件罪。被告因寄藏而持有具殺傷力之子彈及槍砲主要組合零
    件之行為，其持有係寄藏之當然結果，均不另論罪。被告以
    一寄藏行為，同時觸犯上開二罪，為想像競合犯，應依刑法
    第55條規定，從一重之寄藏槍砲主要組成零件罪處斷。按被
    告行為後，刑法第42條業經修正，並於95年7月1日起施行，
    修正前易服勞役之折算標準係以1元以上3元以下折算1 日，
    依罰金罰鍰提高標準條例第2 條（現已刪除）規定，就其原
    定數額提高為100倍折算1日，是被告行為時之易服勞役折算
    標準為以銀元300元即新台幣900元折算1 日，修正後易服勞
    役之折算標準則提高為以新台幣1千元、2千元或3千元折算1
    日，比較修正前後之規定，以修正後之規定較有利於行為人
    ，應依刑法第2條第1項後段規定，適用修正後之規定，定其
    折算標準。爰審酌被告寄藏具有殺傷力之子彈及槍砲主要組
    成零件之數量，犯後坦承犯行，態度良好，且未使用寄藏之
    物從事對社會治安有所影響之行為，及其犯罪之動機、目的
    等一切情狀，量處如主文所示之刑，並就罰金部分依修正後
    刑法第42條第3 項前段規定，諭知易服勞役之折算標準。扣
    案如附表編號1所示之子彈2顆（已試射者除外）、附表編號
    2所示之霰彈2顆，均具有殺傷力，而附表編號3至8所示之物
    ，係屬槍砲主要組成零件，均屬違禁物，應依法宣告沒收。
    至附表編號1所示已試射之子彈4顆，已失子彈之效能，並非
    違禁物，爰不併予宣告沒收，附此敘明。
五、依刑事訴訟法第299條第1項前段，槍砲彈藥刀械管制條例第
    12條第4項、第13條第4項，刑法第2條第1項後段、第11條前
    段、第55條，第42條第3項前段、第38條第1項第1 款，判決
    如主文。
本案經檢察官甲○○到庭執行職務
中    華    民    國    95    年    12    月    26    日
                  刑事第二庭  審判長法  官  林清鈞
                                    法  官  郭書豪
                                    法  官  林慧英
上正本證明與原本無異。
如不服本判決，應於送達後10日內向本院提出上訴狀（須附繕本
），上訴於臺灣高等法院臺中分院。
                                    書記官  廖碩薇
中    華    民    國    95    年    12    月    26    日
附表
1、子彈6顆（已試射4顆）
2、制式霰彈2顆
3、掌心雷手槍半成品1枝（槍枝管制編號0000000000）
4、點25槍管1枝
5、8厘米槍管1枝
6、手槍滑套2個
7、手槍零組件1包（金屬槍身2個、金屬彈匣1個、金屬槍機5個
   ）。
8、撞針組3組（含零組件）
附錄論罪科刑法條
槍砲彈藥刀械管制條例第12條
未經許可，製造、販賣或運輸子彈者，處1年以上7年以下有期徒
刑，併科新台幣500萬元以下罰金。
未經許可，轉讓、出租或出借子彈者，處6月以上5年以下有期徒
刑，併科新台幣300萬元以下罰金。
意圖供自己或他人犯罪之用，而犯前二項之罪者，處3 年以上10
年以下有期徒刑，併科新台幣700萬元以下罰金。
未經許可，持有、寄藏或意圖販賣而陳列子彈者，處5 年以下有
期徒刑，併科新台幣300萬元以下罰金。
第1項至第3項之未遂犯罰之。
槍砲彈藥刀械管制條例第13條
未經許可，製造、販賣或運輸槍砲、彈藥之主要組成零件者，處
3年以上10年以下有期徒刑，併科新台幣 700 萬元以下罰金。
未經許可，轉讓、出租或出借前項零件者，處1年以上7年以下有
期徒刑，併科新台幣500萬元以下罰金。
意圖供自己或他人犯罪之用，而犯前二項之罪者，處5 年以上有
期徒刑，併科新台幣1千萬元以下罰金。
未經許可，持有、寄藏或意圖販賣而陳列第1 項所列零件者，處
6月以上5年以下有期徒刑，併科新台幣300萬元以下罰金。
第1項至第3項之未遂犯罰之。


司法院資訊處製作；財團法人民間司法改革基金會備份。
